臺灣臺南地方法院刑事判決
111年度易字第767號
公  訴  人  臺灣臺南地方檢察署檢察官
被      告  蘇志昇


上列被告因恐嚇案件，經檢察官提起公訴（111年度偵緝字第409
號），本院判決如下：
    主  文
蘇志昇犯恐嚇危害安全罪，處有期徒刑參月，如易科罰金，以新
臺幣1仟元折算1日。
    事  實
一、蘇志昇於民國110年10月2日17時55分許，在曾宗仁經營之臺
    南市○○區○○路0段000○0號榮大回收場前，因故與曾宗仁發生
    口角爭執，蘇志昇竟基於恐嚇危害安全之犯意，自其當時所
    騎乘之機車內拿出菜刀握持在手，以此加害生命之事恐嚇曾
    宗仁，使曾宗仁心生畏懼，致生危害於曾宗仁安全。嗣經曾
    宗仁報警循線查獲。
二、案經曾宗仁訴由臺南市政府警察局歸仁分局報告臺灣臺南地
    方檢察署檢察官偵查起訴。
    理  由
一、訊問被告蘇志昇固不否認有於上開時、地因故與告訴人曾宗
    仁發生口角，惟矢口否認有何恐嚇犯行，辯稱：我沒有要恐
    嚇的意思，我們一見面，告訴人先罵我三字經，我有中風過
    ，我怕告訴人打我，所以我拿了一個鋁製的片狀東西，那不
    是菜刀，這個東西已經找不到了云云。經查，上開犯罪事實
    業據告訴人曾宗仁證述甚詳(見警卷第13-15頁，偵二卷第17
    -18頁)，並有監視錄影畫面截圖8張暨監視錄影光碟1片（見
    警卷第37-40頁，偵一卷光碟袋）可稽，足證告訴人之指訴
    非虛。雖被告辯稱所持之物只是鋁製片狀物云云，但依
　　前開監視錄影畫面截圖所示，明顯可見被告所持之金屬物形
    狀與菜刀（或水果刀）極度相近，同時該金屬物有握把可供
    被告握持，與一般金屬片狀物不易握持乙點顯然有異，益徵
    告訴人指稱被告所持之物為菜刀乙節係屬真實。另從監視錄
    影畫面截圖暨監視錄影光碟中亦看不出告訴人有任何攻擊被
    告之動作，因此，被告辯稱怕告訴人打伊，所以拿了一個鋁
    製的片狀物云云，則與事實不符，故被告所辯顯不足採信。
　　綜上，被告所辯無非畏罪卸責之詞，並無理由。本件事證明
    確，被告犯行堪以認定，應依法論科。
二、論罪科刑
  ㈠按刑法第305條之恐嚇危害安全罪，所稱以加害生命、身體、
    自由、名譽、財產之事，恐嚇他人者，係指以使人生畏怖心
    為目的，而通知將加惡害之旨於被害人而言。又所謂恐嚇，
    指凡一切言語、舉動足以使人生畏怖心者均屬之，而該言語
    或舉動是否足以使他人生畏怖心，應依社會一般觀念衡量之
    ，且僅以受惡害之通知者心生畏懼而有不安全之感覺為已足
    ，不以發生客觀上之危害為要件。查本件被告所為雖只是拿
    出菜刀與告訴人口角，但因菜刀為金屬製品足以對人體造成
    傷害，顯已足使一般人產生行為人可能有更可怕之實害行為
    （如割傷、殺害等）之心理負擔，因此，在客觀上已足使一
    般人產生行為人可能對其生命、身體有危害通知，乃因之而
    心生畏怖無疑！故核被告所為，係犯刑法第305條之恐嚇危
    害安全罪。
  ㈡被告前固因竊盜、公共危險等案件，經本院以108年度聲字第
    1388號裁定定應執行有期徒刑二年確定，於109年11月3 日
    縮短刑期假釋出監並付保護管束，於110年7月26日保護管束
    期滿未經撤銷，其未執行之刑，以已執行論。其本案為累犯
    ，原應依刑法第47條第1項規定加重其刑，有臺灣高等法院
    被告前案紀錄表在卷可佐。惟因檢察官未就被告本案構成累
    犯事實具體提出證明方法，及說明被告應依累犯規定加重其
    刑之事項，且被告前案紀錄表，係司法機關相關人員依憑原
    始資料所輸入之前案紀錄，僅提供法官便於瞭解本案與他案
    是否構成同一性或單一性之關聯、被告有無在監在押情狀等
    情事之用，並非被告前案徒刑執行完畢之原始資料或其影本
    ，是尚難認已具體指出證明方法而謂盡其實質舉證責任。依
    最高法院110年度台上大字第5660號大法庭裁定意旨，本案
    不得認定被告構成累犯，然本院仍以前述前案紀錄表之記載
    作為刑法第57條第5款之審酌事項，附此敘明。
　㈢爰審酌被告有多件前科紀錄，素行非佳，卻不思理性處理問
    題，竟僅因不滿與告訴人間之細故糾葛，即以持菜刀方式恫
    嚇告訴人，使告訴人感受恐懼及心理壓力，破壞社會治安及
    善良秩序，實不足取；又被告犯後仍不知悔改，除否認犯行
    外，並數度利用深夜前往告訴人處丟擲玻璃瓶乙節，業經告
    訴人到庭指陳在卷（見本院卷第36頁），並有監視錄影光碟
    及監視錄影畫面截圖為憑，可見被告犯後態度不佳；兼衡被
    告之犯罪動機、犯罪時所採之手段，暨被告自陳學歷為國小
    畢業，獨居，現無業等家庭生活狀況（參本院卷第55頁）等
    一切情狀，量處如主文所示之刑，並諭知易科罰金之折算標
    準，以示懲儆。至於被告犯罪所用之菜刀1把，雖為被告所
    有，但並未扣案，且被告供稱已找不到等語，故不諭知沒收
    ，併予敘明。
據上論斷，應依刑事訴訟法第299條第1項前段，判決如主文。
本案經檢察官蔡佳蒨提起公訴，檢察官董詠勝到庭執行職務。
中　　華　　民　　國　　111 　年　　9 　　月　　20　　日
　　　　　　　　　刑事第二庭    法　官　彭喜有
以上正本證明與原本無異。
如不服本判決應於收受本判決後20日內向本院提出上訴書狀，並
應敘述具體理由。其未敘述上訴理由者，應於上訴期間屆滿後20
日內向本院補提理由書狀（均須按他造當事人之人數附繕本）「
切勿逕送上級法院」。 
  　　　　　　　　　　　　　　　書記官　歐慧琪
中　　華　　民　　國　　111 　年　　9 　　月　　20　　日
附錄本案論罪科刑法條全文
中華民國刑法第305條：
以加害生命、身體、自由、名譽、財產之事恐嚇他人，致生危害
於安全者，處2年以下有期徒刑、拘役或9千元以下罰金。